【裁判字號】    91,易,2188
【裁判日期】    920411
【裁判案由】    竊盜
【裁判全文】
臺灣桃園地方法院刑事判決                        九十一年度易字第二一八八號
    公  訴  人  臺灣桃園地方法院檢察署檢察官
    被      告  乙○○
右列被告因竊盜案件，經檢察官聲請以簡易判決處刑（九十一年度偵字第九八０八號
、第一０三一八號），本院認不宜以簡易判決處刑，改依通常程序判決如左：
    主  文
乙○○共同竊盜，處拘役肆拾日，如易科罰金，以參佰元折算壹日。
    事  實
一、乙○○與簡木山（已先審結）共同意圖為自己不法之所有，而基於竊盜之犯意聯
    絡，於民國九十一年五月二十九日上午十一時三十分許，經簡木山以五百元代價
    僱請乙○○，由乙○○駕駛ＲＪ－四八三八號自小貨車，搭載簡木山至桃園縣龜
    山鄉龍壽村坑底七十之一號甲○○之空屋前，趁該處無人看守之便，共同入內，
    由簡木山動手拆卸屋內之日光燈具等物，乙○○則協助簡木山，將拆卸之物搬至
    其自小貨車。二人以上開方式，共同竊取甲○○所有之日光燈具五十組、冷氣機
    一台、冷氣機送風機出風口一具。簡木山、乙○○得手後，將上開竊得之物搬運
    至前開自小貨車之際，為警當場查獲。
二、案經桃園縣警察局龜山分局報請台灣桃園地方法院檢察署檢察官偵查起訴後，聲
    請以簡易判決處刑。
    理  由
一、訊據被告乙○○除辯稱：我以為那裡是無人居住的廢棄屋，簡木山也告訴我東西
    是他朋友的，我不知道是要偷東西云云外，就其餘事實均坦承不諱。經查，被告
    乙○○如何與共犯簡木山於右揭時間、地點，經簡木山以五百元代價僱請被告，
    由被告駕駛自小貨車，搭載簡木山至桃園縣龜山鄉龍壽村被害人甲○○所有之空
    屋內，由簡木山動手拆卸屋內日光燈具、冷氣機、冷氣機送風機出風口等物，被
    告則與簡木山合力，將竊得贓物搬至前開自小貨車車上，旋為警員當場查獲等事
    實，業經被告與簡木山坦承屬實，核與被害人甲○○到庭指述遭竊之情節相符。
    而就卷附現場照片以觀，該屋外觀完好，尚稱清潔，非廢棄房屋可比，佐以共犯
    簡木山在本院審理時自承：我和乙○○去時，已經有一部份（日光燈具）被拆下
    來，我們拆不到三十個（日光燈具）等語，被告與簡木山在恣意破壞屋內設施後
    ，不告而取，渠等有竊盜之不法意圖，應甚明確。此外，並有贓物領據一份、查
    獲現場照片六張附卷可稽。被告與簡木山共同竊盜之事實，應堪認定。被告雖辯
    稱：我以為那裡是無人居住之廢棄屋，簡木山也告訴我東西是他朋友的，我不知
    道是要偷東西云云，被害人甲○○亦陳稱：當時已經沒人住在裡面等語，然房屋
    無人居住，不能即認定為廢棄屋，此屬當然之理，更且當時該屋外觀完好，尚稱
    清潔，此如前述，是被告何由認定該屋為廢棄屋？已非無疑。況且，據共犯簡木
    山在本院審理時陳稱：我們在那裡等了十幾分鐘左右，覺得應該是沒人住的廢棄
    屋子等語，則被告二人既然在該處守候十餘分鐘後始入內，顯見渠等先前亦不能
    肯認該屋已經廢棄，而此後既無其他表象，可供被告等認知該屋確實已經廢棄，
    渠等又何以擅自進入屋內？又何以在入內後任意拆卸屋內冷氣機及日光燈具？足
    見被告所辯：伊和簡木山以為該屋是廢棄屋云云，為卸責之詞，並不足採。不僅
    如此，被告所辯：簡木山告訴我東西是他朋友的云云，亦與共犯簡木山在本院審
    理時陳稱：乙○○沒有問過我（東西是誰的）等語相左。遑論其一方面辯稱：該
    屋為廢棄屋云云，一方面又辯稱：屋內物品為簡木山友人所有云云，則該屋究係
    有主或無主？被告本身所辯即有矛盾。顯見其前揭所辯，無非為卸責之詞，並不
    足採。綜上所述，本件事證明確，被告犯行堪以認定。
二、核被告乙○○所為，係犯刑法第三百二十條第一項之普通竊盜罪。被告竊取日光
    燈具等物，雖係在竊盜現場即被查獲，然被查獲當時，被告與簡木山已將贓物搬
    上自小貨車，實際支配所竊得之物，是其等竊盜犯行應為既遂，併予敘明。被告
    與簡木山就本件竊盜犯行間，有犯意聯絡及行為分擔，為共同正犯。爰審酌被告
    有違反就業服務法前科，有台灣高等法院被告全國前案記錄表一紙附卷可稽，其
    犯罪之動機、手段，本件係簡木山倡議，被告僅係附從，本件被害人所受之損失
    ，及被告犯後坦承部分竊盜事實，態度尚稱良好等一切情狀，量處如主文所示之
    刑，，並諭知易科罰金之折算標準，以示懲儆。
據上論斷，應依刑事訴訟法第四百五十二條、第二百九十九條第一項前段，刑法第二
十八條、第三百二十條第一項、第四十一條第一項前段，罰金罰鍰提高標準條例第一
條前段、第二條，判決如主文。
本案經檢察官許炳文到庭執行職務。
中        華        民        國    九十二    年    四    月    十一    日
                                  臺灣桃園地方法院刑事第五庭
                                      法  官      陳彥宏
右正本證明與原本無異
如不服本判決書應於送達後十日內向本院提出上訴狀
                                      書記官      翁其良
中        華        民  國    九十二    年    四    月    十五    日
論罪法條：刑法第三百二十條第一項
中華民國刑法第三百二十條
 (普通竊盜罪、竊佔罪)
意圖為自己或第三人不法之所有，而竊取他人之動產者，為竊盜罪，處五
年以下有期徒刑、拘役或五百元以下罰金。
意圖為自己或第三人不法之利益，而竊佔他人之不動產者，依前項之規定
處斷。
前二項之未遂犯罰之。


司法院資訊處製作；財團法人民間司法改革基金會備份。
